<?xml version='1.0' encoding='utf-8'?>
<verb default="athchúrsáil" disambig="">
  <verbalNoun default="athchúrsáil" />
  <verbalAdjective default="athchúrsáilte" />
  <tenseForm default="athchúrsáil" tense="Past" dependency="Indep" person="Base" />
  <tenseForm default="athchúrsálamar" tense="Past" dependency="Indep" person="Pl1" />
  <tenseForm default="athchúrsáladar" tense="Past" dependency="Indep" person="Pl3" />
  <tenseForm default="athchúrsáladh" tense="Past" dependency="Indep" person="Auto" />
  <tenseForm default="athchúrsáil" tense="Past" dependency="Dep" person="Base" />
  <tenseForm default="athchúrsálamar" tense="Past" dependency="Dep" person="Pl1" />
  <tenseForm default="athchúrsáladar" tense="Past" dependency="Dep" person="Pl3" />
  <tenseForm default="athchúrsáladh" tense="Past" dependency="Dep" person="Auto" />
  <tenseForm default="athchúrsáladh" tense="PastCont" dependency="Indep" person="Base" />
  <tenseForm default="athchúrsálainn" tense="PastCont" dependency="Indep" person="Sg1" />
  <tenseForm default="athchúrsáilteá" tense="PastCont" dependency="Indep" person="Sg2" />
  <tenseForm default="athchúrsálaimis" tense="PastCont" dependency="Indep" person="Pl1" />
  <tenseForm default="athchúrsálaidís" tense="PastCont" dependency="Indep" person="Pl3" />
  <tenseForm default="athchúrsáiltí" tense="PastCont" dependency="Indep" person="Auto" />
  <tenseForm default="athchúrsáladh" tense="PastCont" dependency="Dep" person="Base" />
  <tenseForm default="athchúrsálainn" tense="PastCont" dependency="Dep" person="Sg1" />
  <tenseForm default="athchúrsáilteá" tense="PastCont" dependency="Dep" person="Sg2" />
  <tenseForm default="athchúrsálaimis" tense="PastCont" dependency="Dep" person="Pl1" />
  <tenseForm default="athchúrsálaidís" tense="PastCont" dependency="Dep" person="Pl3" />
  <tenseForm default="athchúrsáiltí" tense="PastCont" dependency="Dep" person="Auto" />
  <tenseForm default="athchúrsálann" tense="PresCont" dependency="Indep" person="Base" />
  <tenseForm default="athchúrsálaim" tense="PresCont" dependency="Indep" person="Sg1" />
  <tenseForm default="athchúrsálaimid" tense="PresCont" dependency="Indep" person="Pl1" />
  <tenseForm default="athchúrsáiltear" tense="PresCont" dependency="Indep" person="Auto" />
  <tenseForm default="athchúrsálann" tense="PresCont" dependency="Dep" person="Base" />
  <tenseForm default="athchúrsálaim" tense="PresCont" dependency="Dep" person="Sg1" />
  <tenseForm default="athchúrsálaimid" tense="PresCont" dependency="Dep" person="Pl1" />
  <tenseForm default="athchúrsáiltear" tense="PresCont" dependency="Dep" person="Auto" />
  <tenseForm default="athchúrsálfaidh" tense="Fut" dependency="Indep" person="Base" />
  <tenseForm default="athchúrsálfaimid" tense="Fut" dependency="Indep" person="Pl1" />
  <tenseForm default="athchúrsálfar" tense="Fut" dependency="Indep" person="Auto" />
  <tenseForm default="athchúrsálfaidh" tense="Fut" dependency="Dep" person="Base" />
  <tenseForm default="athchúrsálfaimid" tense="Fut" dependency="Dep" person="Pl1" />
  <tenseForm default="athchúrsálfar" tense="Fut" dependency="Dep" person="Auto" />
  <tenseForm default="athchúrsálfadh" tense="Cond" dependency="Indep" person="Base" />
  <tenseForm default="athchúrsálfainn" tense="Cond" dependency="Indep" person="Sg1" />
  <tenseForm default="athchúrsálfá" tense="Cond" dependency="Indep" person="Sg2" />
  <tenseForm default="athchúrsálfaimis" tense="Cond" dependency="Indep" person="Pl1" />
  <tenseForm default="athchúrsálfaidís" tense="Cond" dependency="Indep" person="Pl3" />
  <tenseForm default="athchúrsálfaí" tense="Cond" dependency="Indep" person="Auto" />
  <tenseForm default="athchúrsálfadh" tense="Cond" dependency="Dep" person="Base" />
  <tenseForm default="athchúrsálfainn" tense="Cond" dependency="Dep" person="Sg1" />
  <tenseForm default="athchúrsálfá" tense="Cond" dependency="Dep" person="Sg2" />
  <tenseForm default="athchúrsálfaimis" tense="Cond" dependency="Dep" person="Pl1" />
  <tenseForm default="athchúrsálfaidís" tense="Cond" dependency="Dep" person="Pl3" />
  <tenseForm default="athchúrsálfaí" tense="Cond" dependency="Dep" person="Auto" />
  <moodForm default="athchúrsáladh" mood="Imper" person="Base" />
  <moodForm default="athchúrsálaim" mood="Imper" person="Sg1" />
  <moodForm default="athchúrsáil" mood="Imper" person="Sg2" />
  <moodForm default="athchúrsálaimis" mood="Imper" person="Pl1" />
  <moodForm default="athchúrsálaigí" mood="Imper" person="Pl2" />
  <moodForm default="athchúrsálaidís" mood="Imper" person="Pl3" />
  <moodForm default="athchúrsáiltear" mood="Imper" person="Auto" />
  <moodForm default="athchúrsála" mood="Subj" person="Base" />
  <moodForm default="athchúrsálaimid" mood="Subj" person="Pl1" />
  <moodForm default="athchúrsáiltear" mood="Subj" person="Auto" />
</verb>
